臺灣板橋地方法院刑事判決　　　　　　　　　　　　九十二年度交簡上字第五四號
　　上　訴　人
　　即　被　告　丙○○
右列上訴人因過失傷害案件，不服本院九十二年度交簡字第五四九號，中華民國九十
二年十月十五日第一審判決（聲請簡易判決處刑案號：九十二年度偵字第九五一二號
），提起上訴，本院管轄之第二審合議庭判決如左︰
    主  文
上訴駁回。
    事實及理由
一、本案經本院審理結果，認第一審判決以上訴人即被告丙○○於民國九十一年十一
    月二十二日上午八時許，在臺北縣三重市○○路○段十四巷口路邊停車格內，自
    其所駕車牌號碼為六Ｕ－四○二三號之自用小客車內欲開啟車門下車時，本應注
    意行人、車輛，並讓其先行，而依當時情形，復無不能注意之情事，竟疏未注意
    左後方來車，即貿然開啟左前車門，適有騎乘車牌號碼為ＤＰＳ－五一三號輕型
    機車之乙○○行經該處，因閃避不及而撞及該六Ｕ－四○二三車號自用小客車之
    左前車門，因而人車倒地，受有左肩挫傷三乘二乘零點一公分，右足背深撕裂傷
    四乘一乘零點八公分深及肌腱之傷害，而認被告丙○○所為，係犯刑法第二百八
    十四條第一項前段之過失傷害罪，並量處拘役二十日，如易科罰金，以三百元折
    算一日，其認事用法均無違誤，量刑亦屬適當，應予維持，並引用第一審判決書
    所記載之證據及理由。
二、上訴人即被告上訴意旨略以：伊開車門時，有注意後方來車，而當時車子很多，
    在交通混亂的情況下，不知道被害人從何處鑽出來，伊並無過失等語。經查：被
    告對其於前揭時、地車禍肇事致被害人乙○○受傷之事實，於警詢、偵查及審理
    中均坦承不諱，核與被害人乙○○指訴之情節相符，並有道路交通事故現場圖、
    道路交通事故調查報告表、道路交通事故補充資料表、宏仁醫院診斷證明書各一
    份，現場照片八幀附卷可稽。被告雖辯稱伊開啟車門時已注意後方有無來車云云
    ，然查案發當時為上午八時許，天氣晴朗，日間自然光線充足，有卷附道路交通
    事故調查表可參，而事發地點即前揭三和路四段單向有二車道，路肩處且寬約一
    點八公尺，亦有事故現場圖在卷可考，並非狹窄之巷弄，參以案發時為上午八時
    許，正值上班尖峰時間（當日為星期五），被告亦自承當時車子很多，被害人乙
    ○○當時復為甫滿五十四歲之婦人，車速當不甚快，詎於光線充足、視野良好、
    道路寬闊之情形下，被告竟未注意到被害人自後方駕車而來，則其未盡注意義務
    ，致未讓後方車輛先行而發生本件車禍使被害人受傷，顯有過失甚明。故被告所
    辯顯屬事後卸責之詞，要無可採。據此，本件事證明確，被告犯行洵堪認定。
三、核被告所為，係觸犯刑法第二百八十四條第一項前段之過失傷害罪，本院因認原
    審就上訴人即被告之上開犯行，引用前揭法條，量處拘役二十日，如易科罰金，
    以三百元折算一日，其認事用法均無違誤，量刑亦屬適當，應予維持，上訴意旨
    所執之前開理由，尚無足採，其上訴為無理由，應予駁回。
四、本件被告經合法傳喚無正當之理由未於審判期日到庭，有送達證書在卷可稽，爰
    依刑事訴訟法第三百七十一條之規定，不待其陳述，逕行判決。
據上論斷，應依刑事訴訟法第四百五十五條之一第一項、第三項、第三百六十八條、
第三百七十一條、第三百七十三條，判決如主文。
本案經檢察官甲○○到庭執行職務。
中      華      民      國    九十三    年      四      月     二十     日
                              臺灣板橋地方法院交通法庭
                                  審判長法  官   陳  財  旺
                                        法  官   李  幼  妃
                                        法  官   張  紹  省
右正本證明與原本無異。
不得上訴。
                                        書記官   周  雅  玲
中      華      民      國    九十三    年      四      月     二十    日
附錄本案論罪科刑法條全文：
中華民國刑法第二百八十四條第一項
因過失傷害人者，處六月以下有期徒刑、拘役或五百元以下罰金，致重傷者，處一年
以下有期徒刑、拘役或五百元以下罰金。
